# 减资时差额的处理

提问人：ryukei 时间：2018-03-20 07:50:54
大家好，请教一个问题。A控制甲公司和B公司，后以对甲公司100%的股权增资于B公司。一年后，再将B公司减资抽回原甲公司的股权。请问，站在B公司立场，减资的实收资本和长投如果存在差额，计入资本公积还是投资收益？是当作对外出售，将出售得到的钱还给股东吗？

回答人：chenyiwei
该差额应计入资本公积。
《〈企业会计准则第 37 号——金融工具列报〉应用指南》： 企业回购自身权益工具支付的对价和交易费用，应当减少所有者权益。 股份有限公司按法定程序报经批准采用收购本公司股票方式减资的，按注销股票面值总额减少股本，购回股票支付的价款（含交易费用）超过面值总额的部分，应依次冲减资本公积（股本溢价）、盈余公积和未分配利润；购回股票支付的价款低于面值总额的，低于面值总额的部分增加资本公积（股本溢价）。